【裁判字號】    99,交抗,1603
【裁判日期】    990730
【裁判案由】    違反道路交通管理處罰條例
【裁判全文】
臺灣高等法院交通事件裁定            99年度交抗字第1603號
抗  告  人
即受處分人  甲○○
上列抗告人因違反道路交通管理處罰條例案件，不服臺灣板橋地
方法院，中華民國99年6月10日所為裁定（99年度交聲字第1113
號），提起抗告，本院裁定如下：
    主  文
抗告駁回。
    理  由
一、本件抗告意旨略稱：抗告人即受處分人之車子有六分之五均
    停在停車格內，是否只要大家的車子碰到紅線，就罰新臺幣
    （下同）900元，請撤銷原裁定改為免罰。
二、按紅實線設於路側，用以禁止臨時停車，道路交通標誌標線
    號誌設置規則第149條第1項第1款第5點定有明文。又汽車駕
    駛人停車時，在禁止臨時停車處所停車者，處600元以上1,2
    00元以下罰鍰，為道路交通管理處罰條例第56條第1項第1款
    所明定。
三、經查：
（一）本件受處分人甲○○所有車號9681-VG號自用小客車，於
      民國99年2月4日下午2時1分許，在臺北市○○○路561號
      對面路側劃有紅實線處違規停放，經臺北市停車管理工程
      處人員拍照存證後逕行舉發，填製北市交停字第1AF21021
      4號舉發違反道路交通管理事件通知單對受處分人舉發「
      停車位置不依規定」之違規行為，並移送原處分機關即交
      通部公路總局臺北區監理所處理，該所於99年5月3日依道
      路交通管理處罰條例第56條第1項第1款、違反道路交通管
      理事件統一裁罰基準及處理細則第41條、第43條、第44條
      、第67條規定，以北監自裁字第裁40－1AF210214號違反
      道路交通管理事件裁決認定受處分人「在劃有紅線路段停
      車」而裁處罰鍰新臺幣（下同）900元在案，並有舉發違
      規採證照片在卷可資佐證（見原審卷第9頁）。
（二）綜觀上述照片，受處分人所有之車輛Ｂ柱以後之車身停置
      於路側紅實線範圍內，受處分人抗告辯稱有六分之五車身
      在停車格內，顯然不實。受處分人於原審辯稱：我將自用
      小客車停放在停車格內，應係停放在前方車號PH-0199號
      之自用小客車將我的小客車擠出停車格云云。惟揆諸物理
      法則，停放在停車格內之自用小客車遭其他車輛擠推而向
      後移動，應有車體因外力接觸而造成後方車輛之碰撞或擦
      撞之跡痕，此攸關個人財產之保護或據以主張免罰之有利
      反證，衡諸社會生活習慣，受處分人亦會詳加察看以便取
      證，但受處分人於原審時竟泛稱：我沒有注意云云，受處
      分人上開抗辯，無從採信。
（三）至受處分人另於原審辯稱：我已繳交停車繳費單，又何必
      多繳交違規罰鍰云云。然受處分人迄於提出抗告後，亦未
      提出確實有繳納費用之單據供本院參酌，其就此所辯，自
      殊屬無據。
四、綜上所述，原審以受處分人在禁止臨時停車處所違規停車之
    事證明確，維持原處分機關依道路交通管理處罰條例第56條
    第1項第1款、違反道路交通管理事件統一裁罰基準及處理細
    則相關規定所作成之裁處受處分人罰鍰900元之處分，核無
    違誤，受處分人提出抗告請求免罰，為無理由，應予駁回。
據上論斷，應依道路交通案件處理辦法第26條，刑事訴訟法第41
2條，裁定如主文。
中    華    民    國    99    年    7     月    30    日
                 刑事第十三庭  審判長法  官  曾德水
                                     法  官  崔玲琦
                                     法  官  陳恆寬
以上正本證明與原本無異。
不得再抗告。
                                     書記官  黃家麟
中    華    民    國    99    年    8     月    4     日

司法院資訊處製作；財團法人民間司法改革基金會備份。
